臺灣彰化地方法院刑事判決　　　　　　　　　　　　九十二年度訴字第一三八六號
　　公　訴　人　臺灣彰化地方法院檢察署檢察官
　　被　　　告　乙○○
右列被告因違反毒品危害防制條例案件，經檢察官提起公訴（九十二年度毒偵字第二
四○○號），及移
二一號），本院裁定依簡式審判程序判決如左：
    主      文
乙○○連續施用第一級毒品，處有期徒刑捌月，扣案之海洛因壹包（淨重零點壹陸公
克）沒收銷燬之；又連續施用第二級毒品，處有期徒刑陸月。主刑部分應執行有期徒
刑壹年。
    事      實
一、乙○○前因施用毒品案件，經本院裁定移送觀察勒戒後，認有繼續施用毒品之傾
    向而續送強制戒治，至民國九十年六月五日執行完畢釋放，由台灣彰化地方法院
    檢察署檢察官於九十年七月六日，以九十年度戒毒偵字第九九八、九九九、一○
    ○○、一○○一號為不起訴處分確定。惟乙○○仍不知悔改，又於前開不起訴處
    分確定及戒治期滿釋放後之五年內，基於施用第一級毒品海洛因之概括犯意，自
    九十年十月間起，至九十三年二月六日中午止，在其住所即彰化縣芳苑鄉○○村
    ○○路十六號，以針筒注射之方式，連續施用第一級毒品海洛因多次，平均每三
    日施用一次；另基於施用第二級毒品甲基安非他命之概括犯意，自九十二年七月
    間起，至九十二年十月三日中午止，亦在同上住處，以將甲基安非他命置於鋁箔
    紙上點火燒烤成煙霧狀後再吸入體內之方式，連續施用第二級毒品甲基安非他命
    多次，平均每三日施用一次。嗣先於九十二年八月十二日十七時四十五分許，另
    因涉犯竊盜案件為警查獲；復於同年十月三日中午，在前揭住處為警查獲，並扣
    得乙○○所有之毒品海洛因一包（淨重○‧一六公克）；又在九十三年二月六日
    十六時許，於上開住所為警查獲。
二、案經彰化縣警察局二林分局報請台灣彰化地方法院檢察署檢察官偵查起訴及移送
    併辦，再經本院裁定依簡式審判程序審理。
    理      由
一、訊據被告乙○○對於右揭事實，於本院審理中均坦承不諱，核與其先後三次尿液
    檢體經檢驗後均呈現「嗎啡類陽性反應」及第一、二次採尿檢驗另呈現「甲基安
    非他命陽性反應」之結果相互符合（按海洛因於人體代謝後呈現嗎啡類反應），
    此有彰化縣衛生局煙毒尿液檢驗成績書三份，及各該檢驗報告之姓名對照資料在
    卷可稽，而扣案之白色粉未一包，經鑑定結果確認係毒品海洛因（淨重○‧一六
    公克），此有法務部調查局鑑定通知書附卷可憑，均足證被告之自白與事實相符
    。另查：被告曾因施用毒品案件，經本院裁定移送觀察勒戒後，認有繼續施用毒
    品之傾向而續送強制戒治，至九十年六月五日執行完畢釋放，由台灣彰化地方法
    院檢察署檢察官於九十年七月六日，以九十年度戒毒偵字第九九八、九九九、一
    ○○○、一○○一號為不起訴處分確定等情，有台灣高等法院被告全國前案紀錄
    表，及不起訴處分書可資參佐。綜上，本件事證明確，被告犯行堪以認定。
二、按毒品危害防制條例於九十二年六月六日經立法院修正通過後，已於同年七月九
    日經總統公布，並自公布後六個月即九十三年一月九日開始施行（參同條例第三
    十六條）。依修正後該條例第三十五條第一項第三款之規定，對於九十三年一月
    九日修正施行前繫屬、而於修正施行後審理中之施用毒品案件，應由法院依修正
    後之規定處理之，且修正前之刑罰規定並無較有利於被告之情形，亦無援引同條
    第二項從輕原則之餘地。此乃針對本次毒品危害防制條例修正施行前後法律施用
    之特別規定，自應優先於刑法第二條第一項有關新舊法比較之一般規定而予適用
    。本件被告前因施用毒品案件，經強制戒治期滿釋放後，於五年內再度施用第一
    、二級毒品，核其所為，係犯修正後毒品危害防制條例第十條第一項、第二項之
    施用第一、二級毒品罪。被告為供自己施用之目的而持有上開毒品，其於施用前
    持有海洛因、甲基安非他命之低度行為，應為施用之高度行為所吸收，不另論罪
    。被告多次施用一、二級毒品之犯行，時間緊接，犯罪構成要件相同，顯係基於
    概括之犯意反覆為之，為連續犯，應分別論以一罪，並各依法加重其刑。起訴書
    雖僅記載被告於九十二年八月十二日前三日內施用一、二級毒品各一次之犯行，
    而未論及其餘部分，惟事實欄所記載被告多次施用第一、二級毒品之犯行，既有
    前述連續犯之裁判上一罪關係，基於審判不可分原則，本院自應全部審理。被告
    所犯上述二罪，犯意各別，行為互殊，應分論併罰。爰審酌被告曾有多次施用毒
    品之前案紀錄，並接受強制戒治，仍未能從中記取教訓，深切體認毒品危害己身
    健康之鉅，而再度施用海洛因，足見被告自制能力尚有未足，而有接受相當期間
    監禁教化之必要，以促其及早矯正吸毒惡習；惟念及施用毒品固戕害個人健康至
    深，然就他人權益之侵害仍屬有限，及其犯罪目的、手段、犯罪後坦承犯行之態
    度等一切情狀，量處如主文所示之刑，並定其應執行之刑，以示懲儆。扣案之海
    洛因一包（淨重○‧一六公克），被告稱係其所有而為警查獲之物，爰依法宣告
    沒收銷燬之，附此敘明。
據上論斷，應依刑事訴訟法第二百七十三條之一第一項、第二百九十九條第一項前段
，九十三年一月九日修正施行後毒品危害防制條例第三十五條第一項第三款、第十條
第一項、第二項、第十八條第一項前段，刑法第十一條前段、第五十六條、第五十一
條第五款，判決如主文。
本案經檢察官甲○○到庭執行職務。
中      華      民      國    九十三    年      四      月      二      日
                              台灣彰化地方法院刑事第三庭
                                     法      官  黃  玉  齡
右正本證明與原本無異。
如不服本判決，應於判決送達後十日內，向本院提出上訴狀（須附繕本），上訴於台
灣高等法院台中分院。                 法院書記官  許  騰  云
中      華      民      國    九十三    年      四      月      二      日
附錄本案論罪科刑法條全文：
毒品危害防制條例第十條第一項
施用第一級毒品者，處六月以上五年以下有期徒刑。
施用第二級毒品者，處三年以下有期徒刑。
